【裁判字號】    98,抗,51
【裁判日期】    980331
【裁判案由】    假處分
【裁判全文】
臺灣高等法院臺南分院民事裁定    98年度抗字第51號
抗  告  人  弘音多媒體科技股份有限公司
法定代理人  丙○○
代  理  人  甲○○
相  對  人  乙○○
上列抗告人與相對人乙○○間假處分事件，對於中華民國98年1
月14日臺灣雲林地方法院97年度裁全字第1674號號裁定，提起抗
告，本院裁定如下：
    主  文
抗告駁回。
抗告訴訟費用由抗告人負擔。
    理  由
一、相對人在原審聲請意旨略以：相對人與抗告人曾簽立影音
    MIDI軟體授權承租合約，相對人曾於以嘉義成功街郵局第22
    5號存證信函終止自民國（下同）97年12月3日起之承租合約
    ，抗告人自無權利再提示相對人預先繳付之未到期租金票據
    （發票人京城銀行，票號0000000、0000000、0000000等號
    ，面額新台幣（下同）32,000、75,000、56,000元，發票日
    97年12月31日之支票3紙），惟相對人多次催請返還上開票
    據，均遭抗告人拒絕，為此聲請對上開支票予以假處分，禁
    止相對人提示，如釋明有不足，願提供擔保請裁定准予以假
    處分等語，並提出存證信函1紙及支票附表1張為佐。
二、抗告意旨略以：相對人就假處分聲請狀原因沒有釋明，依最
    高法院96年度台抗字第648號裁定之意旨所謂假處分之原因
    ，即前開法文規定請求標的之現況變更，有日後不能強制執
    行或甚難執行之虞之情形，諸如債務人就其財產為不利益之
    處分或隱匿財產等屬之，最高法院意旨就這部分有論述。因
    此，相對人不得僅以擔保代替釋明之不足。原裁定法院只裁
    定5萬5千元擔保，不足以擔保抗告人因假處分所受損害。爰
    提起抗告，請求廢棄原裁定，並駁回相對人假扣押之聲請等
    語。
三、按「債權人就金錢請求以外之請求，欲保全強制執行者，得
    聲請假處分。」「假處分，非因請求標的之現狀變更，有日
    後不能強制執行，或甚難強制執行之虞，不得為之。」民事
    訴訟法第532條定有明文。惟債權人聲請假處分，應就其請
    求及假處分之原因，應釋明之；前項釋明如有不足，而債權
    人陳明願供擔保或法院認為適當者，法院得定相當之擔保，
    命供擔保後為假處分；民事訴訟法第533條準用526條第1、2
    項亦定有明文。而所謂假處分之原因，係指請求標的之現狀
    變更，有日後不能強制執行，或甚難強制執行之虞之情形，
    諸如債務人就其財產為不利益之處分或隱匿財產等屬之（最
    高法院96年度台抗字第648號裁定意旨參照）。
四、經查：
（一）原法院假扣押裁定係於98年1月9日最後送達於抗告人，有
      送達證書1份在原審卷可稽。抗告人於98年1月13日提起本
      件抗告，並未逾法定抗告期間，合先敘明。
（二）本件相對人主張其經銷部分抗告人有重複收款，導致其經
      銷遭受損害，此經其於97年11月27日與抗告人公司協理粘
      正義對帳，有該協理簽名在應收帳款明細表及對帳單上，
      抗告人公司迄今尚未返還所欠重複收支款項，相對人遂以
      嘉義成功街郵局第225號存證信函終止自97年12月3日起之
      承租合約，抗告人自無權利再提示相對人預先繳付之未到
      期租金票據，卻又拒絕返還上開支票等情，業據相對人提
      出存證信函、支票附表、應收帳款明細表及對帳單等各1
      張為相當之釋明。依上開規定，釋明若有不足，然相對人
      已陳明願供擔保者，法院得定相當之擔保，命供擔保後為
      假處分。抗告人既不否認上開文書之真正，及相對人有預
      繳上開支票計2紙，及收受相對人所寄上開郵局存證信函
      以終止自97年12月3日起之承租合約等情（見本院卷第23
      頁），上開支票現為抗告人持有中，而抗告人又迄今拒為
      返還，顯然有隨時遭提示之虞，亦即請求標的之現狀變更
      ，有日後不能強制執行，或甚難強制執行之虞之情形，應
      足堪認定。原裁定命相對人供擔保後得為假扣押，經核認
      事用法並無不合。抗告人抗告意旨，指摘原裁定不當，求
      為廢棄原裁定，為無理由，應予駁回。
五、據上論結，本件抗告為無理由，應依民事訴訟法第495條之1
    第1項、第449條第1項、第95條、第78條，裁定如主文。
中    華    民    國    98    年    3     月    31    日
                  民事第四庭    審判長法  官  王惠一
                                      法  官  林永茂
                                      法  官  王浦傑
上為正本係照原本作成。
不得再抗告。
中    華    民    國    98    年    3     月    31    日
                                      書記官  廖英琇


司法院資訊處製作；財團法人民間司法改革基金會備份。
